臺灣高等法院民事裁定
110年度聲再字第229號
聲  請  人  簡誌重  
法定代理人  李堉臣  
上列聲請人因與相對人慶隆開發股份有限公司間債務人異議之訴
聲請再審事件，對於中華民國110年8月24日本院110年度聲再字
第157號、110年10月20日本院110年度聲再字第205號裁定聲請再
審，本院裁定如下：
    主  文
聲請駁回。
聲請訴訟費用由聲請人負擔。
    理  由
一、按聲請再審，依民事訴訟法第507條準用第500條第1項、第2
    項規定，應於30日之不變期間內為之。前項期間，自裁定確
    定時起算，裁定於送達前確定者，自送達時起算。查，本件
    聲請人對於民國110年8月24日本院110年度聲再字第157號確
    定裁定（下稱原157號裁定）聲請再審。惟原157號裁定於同
    年8月27日送達聲請人，有該裁定及送達證書可稽（見本院
    卷第17、18、21頁），聲請人遲於同年11月29日始聲請再審
    （見本院卷第3頁本院收狀戳），顯逾聲請再審30日之不變
    期間，聲請人復未表明其遵守不變期間之證據，依上開規定
    ，此部分聲請自非合法。
二、次按對確定裁定聲請再審，依民事訴訟法第507條準用同法
    第501條第1項第4款之規定，應表明再審之理由。所謂表明
    再審理由，必須指明確定裁定有何合於法定再審事由之具體
    情事始為相當，倘僅泛言有何條款之再審事由，而無具體情
    事者，仍難謂已合法表明再審事由。若未表明再審理由，法
    院毋庸命其補正，得逕行以其聲請為不合法，予以駁回（參
    照最高法院60年台抗字第688號、61年台再字第137號、64年
    度台聲字第76號裁判意旨）。經查，聲請人主張本院110年
    度聲再字第205號確定裁定（下稱原205號裁定）有民事訴訟
    法第496條第1項第13款之再審事由云云，並據以聲請再審。
    惟其民事再審聲請狀所表明之再審理由，僅泛稱法院未審酌
    其提出之證據，及未傳訊第三人簡士欽等人，有重要證據漏
    未審酌，違反最高法院裁判、經驗法則及論理法則；且相對
    人及部分共有人出售坐落新北市○○區○○段000地號土地之共
    有土地，未通知他共有人優先購買，違反土地法第104條規
    定及最高法院裁判，買賣契約應屬無效云云，核係對前訴訟
    程序確定裁判不服之理由；至原205號裁定究有何合於法定
    再審事由之具體情事，並未具體指明，顯未合法表明再審理
    由。揆諸前揭說明，本件再審之聲請為不合法，應予駁回。
三、據上結論，本件再審聲請為不合法。爰裁定如主文。
中　　華　　民　　國　　111 　年　　2 　　月　　15　　日
                  民事第二十庭
                        審判長法  官  周祖民
                              法  官  張永輝
                              法  官  馬傲霜
正本係照原本作成。
不得抗告。
中　　華　　民　　國　　111 　年　　2 　　月　　16　　日

     　　　　　　　　　　　　 書記官  崔青菁